臺灣臺南地方法院刑事判決
110年度交易字第897號
公  訴  人  臺灣臺南地方檢察署檢察官
被      告  黄再傳


上列被告因公共危險案件，經檢察官提起公訴（110年度偵字第1
7591號），被告就被訴事實為有罪之陳述，本院裁定改依簡式審
判程序審理，判決如下：
    主    文
黄再傳犯駕駛動力交通工具而吐氣所含酒精濃度達每公升零點二
五毫克以上之罪，累犯，處有期徒刑陸月，併科罰金新臺幣貳萬
元，有期徒刑如易科罰金，罰金如易服勞役，均以新臺幣壹仟元
折算壹日。
    事 實 及 理 由
一、被告黄再傳所犯係死刑、無期徒刑、最輕本刑為3年以上有
    期徒刑以外之罪，亦非高等法院管轄第一審案件，且被告於
    本院審理中，已就被訴事實為有罪之陳述，經告知簡式審判
    程序之旨後，被告及檢察官對本件改依簡式審判程序審理均
    表示同意，經本院依刑事訴訟法第273條之1第1項規定，裁
    定本件以簡式審判程序加以審理，合先敘明。
二、本件犯罪事實及證據，除就證據部分增列：「被告於本院準
    備程序及審理中之自白（見院卷第77、81頁）」外，餘均引
    用起訴書之記載（如附件）。
三、核被告黃再傳所為，係犯刑法第185條之3第1項第1款之駕駛
    動力交通工具而吐氣所含酒精濃度達每公升0.25毫克以上之
    罪。又被告有起訴書犯罪事實一、所載之前案科刑判決及執
    行完畢乙情，有臺灣高等法院被告前案紀錄表在卷可按，其
    受徒刑之執行完畢後，5年以內故意再犯本件有期徒刑以上
    之罪，為累犯，本院審酌被告構成累犯之前案為公共危險罪
    ，竟再犯公共危險罪，顯見其刑罰反應力薄弱，自我控管之
    能力欠缺，主觀上惡性非輕，爰參酌司法院釋字第775號解
    釋意旨，依刑法第47條第1項之規定，加重其刑。
四、爰審酌被告有3次公共危險前科（①臺灣彰化地方法院以100
    年度交簡字第2424號判決判處罰金新臺幣6萬元確定，②臺灣
    彰化地方法院以106年度交簡字第1443號判決判處有期徒刑3
    月，併科罰金新臺幣2萬元，③本院以106年度交簡字第5608
    號判決判處有期徒刑6月確定），有前引被告前案紀錄表附
    卷可憑，詎不知警惕，其明知酒精成分對人之意識、控制能
    力具有不良影響，超量飲酒後會導致對週遭事務之辨識及反
    應能力較平常狀況薄弱，因而酒後駕車在道路上行駛，對一
    般往來之公眾及駕駛人自身皆具有高度危險性，猶漠視自己
    安危，更枉顧法律禁止規範與公眾道路通行之安全，竟仍酒
    後騎乘普通重型機車在道路行駛，經警測得其飲酒後吐氣所
    含酒精濃度達每公升0.26毫克，所為實屬不該，並考量被告
    犯後坦認犯行，未肇事致他人受有傷害，兼衡其自陳國中畢
    業之教育程度，已婚、太太已失蹤、育有2名子女（18歲、1
    4歲），目前從事臨時工，日薪新臺幣1,300元，需扶養2名
    子女（見院卷第81頁）等一切情狀，量處如主文所示之刑，
    並諭知有期徒刑如易科罰金、罰金如易服勞役之折算標準，
    以資懲儆。
據上論斷，應依刑事訴訟法第273條之1第1項、第299條第1項前
段、第310條之2、第454條第2項，刑法第185條之3第1項第1款、
第47條第1項、第41條第1項前段、第42條第3項前段，刑法施行
法第1條之1第1項，判決如主文。
本案經檢察官鄭聆苓提起公訴，檢察官陳擁文到庭執行職務。
中　　華　　民　　國　　110 　年　　11　　月　　30　　日
                  刑事第十二庭  法  官  張婉寧
以上正本證明與原本無異。
如不服本判決應於收受本判決後20日內向本院提出上訴書狀，並
應敘述具體理由。其未敘述上訴理由者，應於上訴期間屆滿後20
日內向本院補提理由書狀（均須按他造當事人之人數附繕本）「
切勿逕送上級法院」。 
　　　　　　　　　　　　　　　　書記官  蔡雅惠
中　　華　　民　　國　　110 　年　　12　　月　　1 　　日

附錄論罪科刑法條：
中華民國刑法第185條之3
駕駛動力交通工具而有下列情形之一者，處2年以下有期徒刑，
得併科20萬元以下罰金：
一、吐氣所含酒精濃度達每公升零點二五毫克或血液中酒精濃度
    達百分之零點零五以上。
二、有前款以外之其他情事足認服用酒類或其他相類之物，致不
    能安全駕駛。
三、服用毒品、麻醉藥品或其他相類之物，致不能安全駕駛。
因而致人於死者，處3年以上10年以下有期徒刑；致重傷者，處1
年以上7年以下有期徒刑。
曾犯本條或陸海空軍刑法第54條之罪，經有罪判決確定或經緩起
訴處分確定，於五年內再犯第1項之罪因而致人於死者，處無期
徒刑或5年以上有期徒刑；致重傷者，處3年以上10年以下有期徒
刑。

附件：
臺灣臺南地方檢察署檢察官起訴書
                                    110年度偵字第17591號
　　被　　　告　黄再傳 　男　40歲（民國00年0月00日生）
　　　　　　　　　　　　住○○市○○區○○路0段000巷00號
　　　　　　　　　　　　　之3
　　　　　　　　　　　　國民身分證統一編號：Z000000000號
上列被告因公共危險案件，業經偵查終結，認應提起公訴，茲將
犯罪事實及證據並所犯法條分敘如下：
　　　　犯罪事實
一、黄再傳前因酒後駕車之公共危險案件，經臺灣臺南地方法院
    以106年度交簡字第5608號判決判處有期徒刑6月確定，於民
    國107年5月17日易科罰金而執行完畢。竟猶不知悔改，其於
    110年8月16日16時許起至17時許止，在臺南市善化區安順二
    路某廠房旁飲用啤酒後，明知飲酒後已達不得駕駛動力交通
    工具之程度，仍於同日20時許，自該處騎乘車牌號碼000－00
    00號普通重型機車上路。嗣於同日21時許，行經臺南市○○區
    ○○路0段000號前，經警攔檢盤查，並於同日21時6分，當場
    測得其吐氣所含酒精濃度達每公升0.26毫克，因而查獲。
二、案經臺南市政府警察局第三分局報告偵辦。
　　　　證據並所犯法條
一、上開犯罪事實，業據被告黄再傳於警詢及偵查中坦承不諱，
    復有臺南市政府警察局第三分局當事人酒精測定紀錄表、臺
    南市政府警察局舉發違反道路交通管理事件通知單影本、車
    輛詳細資料報表、財團法人工業技術研究院呼氣酒精測試器
    檢定合格證書影本各1份在卷可憑，足證被告之任意性自白
    與事實相符，被告犯行應堪以認定。
二、核被告所為，係犯刑法第185條之3第1項第1款不能安全駕駛
    罪嫌。另被告受有如犯罪事實欄所載有期徒刑之宣告，有刑
    案資料查註紀錄表1份在卷可佐，為累犯，請依刑法第47條
    第1項之規定加重其刑。
三、依刑事訴訟法第251條第1項提起公訴。
    此　  致
臺灣臺南地方法院
中　　華　　民　　國　 110　　年　　9 　　月　　10　　日
　　　　　　　　　　　　　　　檢察官  鄭  聆  苓
本件證明與原本無異
中　　華　　民　　國　 110　　年　　9 　　月　　17　　日
                              書記官  魏  汝  婉
（本院按下略）